【裁判字號】    89,上訴,424
【裁判日期】    890621
【裁判案由】    搶奪
【裁判全文】
臺灣高等法院高雄分院刑事判決                    八十九年度上訴字第四二四號
    上  訴  人
    即  被  告  甲○○
右上訴人因搶奪案件，不服台灣屏東地方法院八十八年度訴字第五五五號中華民國八
十九年二月十日第一審判決（起訴案號：台灣屏東地方法院檢察署八十八年度偵字第
四五三二號），提起上訴，本院判決如左：
     主      文
上訴駁回。
     事      實
一、甲○○意圖為自己不法之所有，於民國八十八年六月四日晚上十時許，由友人駕
    車載其至高雄市○○區○○路與鼎金後路（起訴書及原審誤載為「鼎金路」）口
    下車，見路旁乙○○所有之車號Ｐ三－二一五七號自用小客車，引擎未熄火，停
    放在路旁，而乙○○在車旁掛廣告招牌，甲○○竟乘乙○○不注意而不及防備之
    際，進入該車，啟動油門駛離，而搶奪該車。乙○○旋即報案，嗣於同年月二十
    八日上午十時五十分許，甲○○駕駛該車行經屏東市○○路四○一巷，為埋伏員
    警查獲。
二、案經屏東縣警察局屏東分局報請臺灣屏東地方法院檢察署檢察官偵查起訴。
     理  由
一、訊據上訴人即被告甲○○（下稱被告）固坦承於右揭時地開走告訴人乙○○車輛
    及駕駛該車為警查獲之事實，惟矢口否認有何搶奪犯行，辯稱：伊並無搶奪之犯
    意；係因乙○○欠伊友人邱慶賀三十餘萬元，邱慶賀叫伊把車開走抵債，並說已
    經和乙○○說好，伊未有懷疑，始如此為之，但開走前有告訴乙○○，伊先將車
    開走，叫她再和伊友人談，但未經乙○○同意云云。經查：
（一）右揭事實，業據告訴人乙○○於警訊中陳稱：「我於八十八年六月四日二十二
      時許，在高雄市○○區○○路與鼎金後路口停車，引擎未熄火，便下車到車旁
      之電線桿前欲綁廣告招牌時，我便看到有一男子，突然從計程車上，下車到我
      車內，我當時發覺欲上前查看阻止時，他便強行將車開走」，「我不認識嫌犯
      甲○○和邱慶賀」；於偵查中亦陳稱：「（甲○○當時開走車子時，有無跟你
      講要抵債用？）他沒有講」，「我沒有欠任何人三十幾萬」，「我車子沒有熄
      火，我也不認識被告及邱慶賀」（偵查卷第十一頁）；於原審復陳稱：「我不
      認識邱慶賀，也沒有欠邱慶賀的錢，因為我當時正在工作（吊板子），且車子
      來來去去的聲音很吵，我並沒有聽到被告有講什麼，我祇覺得怪怪的，車子就
      被開走了。」（原審卷第三十頁）等語綦詳，其對並不認識被告及邱慶賀，及
      未積欠渠等款項一情，歷次陳述均屬一致。並有車輛失竊資料個別查詢報表、
      贓物保領結各一紙附卷足稽。
（二）且自用小客車係價值不菲之物，被告豈有聽其友人之言，未向告訴人求證是否
      有欠款之事，亦未經告訴人同意，即相信告訴人欠其友人款項，逕行將發動中
      之車輛開走？即或告訴人積欠其友人債務，約定以車抵債，亦應相約時間地點
      交車，而非乘人在路邊掛廣告招牌工作之際，將車開走，被告所辯，顯有違常
      情。
（三）又邱慶賀經原審及本院多次傳喚、拘提，均未到案，而告訴人之車係被告所開
      走，查獲時又為被告所駕駛，所辯係他人所託，不無疑竇。告訴人雖稱：被告
      搶車當時確有二人坐計程車來，及事後有人打電話來，說要該車，要用錢換，
      但沒有開價，亦無說他是誰，聲音不太像被告云云（警訊卷、原審卷第三十頁
      反面），惟下手取車及查獲時，均被告一人，尚乏證據認定尚有他人共犯，又
      告訴人雖接獲電話，然對方動機如何？金額及交付時間如何？均不明確，究難
      認係被告為之，或另涉有他罪，告訴人上開指陳，要難採認。
（四）被告駕駛前揭車輛，行經屏東市區時為警查獲，足徵其有不法所有之犯意，至
      為灼然。所辯無非卸責之詞，不足採信，其確有搶奪之犯行，事證明確，犯行
      堪予認定。
二、核被告所為，係犯刑法第三百二十五條第一項之意圖為自己或第三人不法之所有
    ，而搶奪他人之動產罪。原審因而適用上開規定，並審酌被告犯罪之動機、目的
    、手段，犯罪所生之損害，及其犯後猶飾詞否認等一切情狀，量處有期徒刑七月
    ，認事用法，均無不合，量刑亦屬適當，被告上訴意旨，猶執前詞，以其係幫友
    人邱慶賀處理債務，並非搶奪云云，指摘原判決不當，並無理由，應予駁回。
據上論斷，應依刑事訴訟法第三百六十八條，判決如主文。
本案經檢察官陳新慶到庭執行職務。
中    華    民    國     八十九     年       六       月     二十一     日
                              臺灣高等法院高雄分院刑事第三庭
                                  審判長法官  莊秋桃
                                        法官  陳中和
                   法官  魏式璧
右正本證明與原本無異。
如不服本判決，應於判決送達後十日內向本院提出上訴狀，其未述理由者並應於提
出上訴狀後十日內向本院補提理由書（應附繕本)。
                                      書記官  楊茱宜
中    華    民    國     八十九     年       六       月     二十三     日
附錄本判決論罪科刑法條：
刑法第三百二十五條第一項：
意圖為自己或第三人不法之所有，而搶奪他人之動產者，處六月以上五年以下有期徒
刑。


司法院資訊處製作；財團法人民間司法改革基金會備份。
